臺灣臺南地方法院刑事判決　　　　　　　 94年度易字第258號
公　訴　人　臺灣臺南地方法院檢察署檢察官
被　　　告　乙○○　男　36歲.
上列被告因竊盜案件，經檢察官提起公訴（94年度偵字第3564號
），被告於本院行準備程序時就被訴犯罪事實為有罪之陳述，本
院合議庭裁定由受命法官獨任行簡式審判程序，判決如下：
    主  文
乙○○攜帶兇器竊盜，累犯，處有期徒刑玖月。扣案之破壞剪壹
支沒收。
    事  實
一、乙○○曾因竊盜案件，經本院以88年度易字第1066號判決判
    處有期徒刑四月，緩刑三年，於民國88年8月4日確定，惟嗣
    後於緩刑期間內，因贓物案件，經本院以89年度易字第98號
    判決判處有期徒刑三月，於89年 3月13日確定；惟乙○○又
    因竊盜案件，再度經本院以89年度易字第1799號判決判處拘
    役五十日，於89年10月 9日判決確定，經撤銷前案緩刑後，
    入監服刑，上開本院所宣告之徒刑、拘役接續執行，至90年
    3 月29日徒刑易科罰金執行完畢。惟乙○○於前開徒刑、拘
    役執行完畢後，旋再度因竊盜、強盜案件，經臺灣臺南地方
    法院檢察署檢察官提起公訴，然乙○○逃匿拒未到案，經本
    院發佈通緝，於94年1月3日始通緝到案，現由本院以94年度
    訴緝字第1號、94年度易緝字第2號審理中。
二、詎乙○○不知悔改，其經本院通緝到案後，因有逃亡之事實
    ，且涉犯最輕本刑五年以上有期徒刑之罪，遭本院羈押，嗣
    於94年2月3日，由本院裁定准其提出新臺幣五萬元之保證金
    後停止羈押，經於同年月18日出具保證金後釋放。惟乙○○
    於釋放後不及一月，旋又基於意圖為自己不法所有之竊盜犯
    意，於94年3月10日晚間，騎乘車號UVY-423號機車前往臺南
    市○區○○路三段 7號甲○○所經營之「福人素食自助餐」
    店後方，以其所有客觀上可能對人之生命、身體造成危害之
    破壞剪一支，剪斷甲○○放置於上址屋後鎖住瓦斯桶之鐵鍊
    ，而接續竊取甲○○所有之瓦斯桶二桶，得手後放置於其所
    騎乘之上開機車上載往同市○○路附近之草叢內藏放。嗣於
    同日晚間10時10分許，乙○○又騎乘前開機車攜帶破壞剪返
    回偷竊現場時，經甲○○發覺其形跡可疑，報警處理，當場
    查獲，並扣得乙○○所有之破壞剪一支。
三、案經臺南市警察局第一分局報請臺灣臺南地方法院檢察署檢
    察官偵查起訴。
    理  由
一、訊據被告乙○○對於右開事實，均坦承不諱，核與被害人甲
    ○○於警詢中所述情節，大致相符。此外復有作案現場照片
    二幀及破壞剪一支扣案可資佐證，足見被告之自白與事實相
    符，應可採信。本案事證明確，被告犯行已堪認定。
二、按數行為於同時同地或密切接近之時地實施，侵害同一之法
    益，各行為之獨立性極為薄弱，依一般社會健全觀念，在時
    間差距上，難以強行分開，在刑法評價上，以視為數個舉動
    之接續施行，合為包括之一行為予以評價，較為合理，則屬
    接續犯，而為包括之一罪，最高法院86年台上字第3295號著
    有判例可資參照。又被告持之行竊之破壞剪既足以剪斷鐵鍊
    ，足見質量甚重，且刀口鋒利，客觀上顯然足以對人之生命
    、身體造成危險，自屬兇器無疑。則被告於同時同地，攜帶
    自備之破壞剪一支剪斷鐵鍊行竊他人所有之瓦斯桶二桶，在
    時間差距上既難強行分離，參照前引最高法院判例意旨，應
    認為屬接續犯，而為包括之一罪。是核被告所為，係犯刑法
    第三百二十一條第一項第三款之攜帶兇器加重竊盜罪。查被
    告曾因竊盜案件，經本院以88年度易字第1066號判決判處有
    期徒刑四月，緩刑三年確定；又曾因贓物案件，經本院以89
    年度易字第98號判決判處有期徒刑三月日確定，嗣經撤銷前
    案緩刑後，入監服刑，至90年 3月29日徒刑易科罰金執行完
    畢，有臺灣高等法院被告全國前案紀錄表在卷可稽，其於前
    開有期徒刑執行完畢後五年內再犯本案有期徒刑以上之罪，
    為累犯，應依刑法第四十七條之規定加重其刑。
三、至於，被告於本院羈押訊問中，雖一度辯稱其於案發當時，
    因受精神病症之影響，出現幻聽之症狀，以致精神耗弱云云
    ，惟被告甫於94年2月18日，經本院於另案94年度訴緝字第1
    號強盜案件將被告送交行政院衛生署嘉南療養院進行精神鑑
    定。經本院依職權調閱該案由嘉南療養院出具之司法精神鑑
    定報告書，其上載稱：「精神狀態：陳員（即被告）接受鑑
    定時意識清醒，態度甚為防衛，不耐煩，多不合作，情緒顯
    焦躁、易怒，並多次在鑑定者面質其回答矛盾處時揚言拒作
    鑑定，甚至大聲謾罵、口出威脅，須待鑑定者及隨同法警安
    撫其情緒後方可繼續進行鑑定。對問話雖可切題回應，但言
    詞多迂迴反覆，對案發經過的描述先是拒絕回答，而後以記
    不清楚回應；在鑑定者反覆詢問下則出現前後矛盾、語焉不
    詳的情形，但在回答有關其基本資料及目前精神症狀時並無
    顯著記憶障礙。自述目前仍偶爾會出現被害感、被跟蹤感、
    及疑似聽幻覺等症狀干擾，但並未觀察到陳員有思考速度緩
    慢或偏離主題等邏輯障礙，也無抽象思考障礙等問題。…陳
    員在鑑定過程中對自己的反覆偷竊犯行並無特別想法或反省
    自覺，表示自己不是智障，而是病態，強調自己真的出現過
    聽幻覺與妄想」、「心裡衡鑑：陳員接受心裡評估時，意識
    清楚，態度合宜，情緒平穩，言語表達清楚，一般對談可以
    理解，也能嘗試表達自己，陳員對自己精神症狀的描述較為
    表面，進一步詢問時，經常簡單帶過，令人不由得質疑所言
    之真實性，於施測過程中並未發現有明顯的精神疾病症狀。
    …症狀檢核量表 (SCL90-R)顯示：有強調自己症狀的傾向，
    但有關症狀的描述過於簡單，不足以具體到符合診斷標準」
    、「結論：…依陳員在鑑定過程中所呈現之口語表達和認知
    能力評估，陳員並無思考內容貧乏或語言能力之障礙，故強
    烈懷疑陳員所言有關妄想或命令式聽幻覺等症狀之真實性，
    不能排除其在幻覺或妄想內容上有說謊或意圖誇大的可能性
    」等語。是依上開鑑定內容，被告於94年 2月18日鑑定當時
    ，既經鑑定醫師評估並無顯著記憶障礙、亦無思考緩慢或偏
    離主題等邏輯障礙，且接受心裡評估時，意識及言語表達均
    屬清晰，亦未於施測過程中發現有明顯之精神疾病症狀，甚
    至鑑定人員強烈懷疑被告所陳相關精神疾病症狀係說謊或意
    圖誇大所為，據此堪認被告於進行精神鑑定當時，並無精神
    耗弱之情狀；而本案案發之時距上開精神鑑定時間不及一月
    ，被告之精神狀況當無於如此短暫之時間內急速惡化之可能
    。參以被告於本院行準備程序中，亦自承案發當時並未受聽
    幻覺之影響【見本院94年4月21日準備程序筆錄第3頁】，則
    本案自無刑法第十九條所規定減輕或免除其刑之適用，併予
    敘明。
四、爰審酌被告正值盛年，不思從事正當職業，竟持兇器竊取他
    人財物，且甫於本院裁定具保後，短時間內再度犯案，惡性
    非輕，惟其所竊財物價值非鉅，以及被告犯後雖一度否認犯
    行，但於本院準備程序中為認罪之表示，尚非毫無悔悟之心
    等一切情狀，量處如主文所示之刑，以示懲儆。扣案之破壞
    剪一支，業據被告自承為其所有，且為供其竊盜犯罪所用之
    物，爰依刑法第三十八條第一項第二款宣告沒收。
據上論斷，應依刑事訴訟法第二百九十九條第一項前段、第二百
七十三條之一第一項，刑法第三百二十一條第一項第三款、第四
十七條、第三十八條第一項第二款，判決如主文。
本案經檢察官丙○○到庭執行職務。
中　　華　　民　　國　　94　　年　　4　 　月　　28　　日
　　　　　　　　　刑事第四庭    法　官　周紹武
以上正本證明與原本無異。
如不服本判決，應於收受送達後10日內向本院提出上訴書狀（應
附繕本）。
　　　　　　　　　　　　　　　　書記官　陳淑芬
中　　華　　民　　國　　94　　年　　4　 　月　　28　　日
附錄本案論罪科刑法條全文：
中華民國刑法第三百二十一條第一項第三款
犯竊盜罪而有左列情形之一者，處六月以上、五年以下有期徒刑
：三攜帶兇器而犯之者。
